【裁判字號】    95,小上,46
【裁判日期】    951030
【裁判案由】    侵權行為損害賠償
【裁判全文】
臺灣板橋地方法院民事裁定              95年度小上字第46號
上  訴  人  甲○○
被上訴人    富邦產物保險股份有限公司
法定代理人  乙○○
上列當事人間請求侵權行為損害賠償事件，上訴人對於中華民國
95年5 月30日本院三重簡易庭95年重小字第1120號第一審小額訴
訟判決提起上訴，本院裁定如下：
    主  文
上訴駁回。
第二審訴訟費用由上訴人負擔。
    事實及理由
一、按對於小額程序之第一審判決之上訴，非以其違背法令為理
    由，不得為之，民事訴訟法第436 條之24第2 項定有明文。
    依同法第436 條之32第2 項準用同法第468 條、第469 條第
    1 款至第5 款之規定，判決不適用法規或適用不當，為違背
    法令；判決有同法第469 條第1 款至第5 款情形之一者，為
    當然違背法令。是當事人對於小額程序之第一審判決提起上
    訴，如以判決有民事訴訟法第四百六十八條規定不適用法規
    或適用法規不當為理由者，其上訴狀或理由書應有具體之指
    摘，並揭示該法規之條項或其內容。若係成文法以外之法則
    ，應揭示該法則之旨趣。倘為司法院解釋或最高法院之判例
    ，則應揭示該判解之字號或其內容。如以民事訴訟法第469
    條第1 款至第5 款情形為理由時，其上訴狀或理由書，應揭
    示合於該條款之事實。上訴狀或理由書如未依此項方法表明
    ，或其所表明者，顯與上開法條規定之情形不相合時，即難
    認已對小額程序第一審判決之違背法令有具體之指摘，其上
    訴自難認為合法。
二、本件上訴人對於小額訴訟之第一審判決提起上訴，上訴意旨
    略以：(一)上訴人駕車未保持安全距離，在行駛中不追撞車號
    3E-0191 之前車，而車號3E-0191 之前車（即被上訴人承保
    之車輛）也因未持保安全距離，在行駛中追撞訴外人李清褔
    所有之車號SL-3233 自小客車，事發時因車號3E-0191 自小
    客車係保全險，所以通知車廠吊走，人也離開，而訴外人李
    清褔一定要上訴人賠償修理費，故上訴人共2 次付清新台幣
    （下同）6 萬元，(二)同樣是行駛中未保持安全距離，車號3E
    －0191自小客車不須負有賠償責任，而上訴人卻需負責2 輛
    車之賠償，且車號3E-0191 之自小客車如有保持安全距離，
    上訴人也只是撞到後車箱而已，為何須賠償如此多之修理費
    用，則原審判決顯有違誤云云。
三、原審判決判命上訴人須賠償被上訴人所承保車號3E-0191 自
    小客車之修理費6 萬3,841 元，及自95年3 月25日起至清償
    日止按年息5%計算之利息，並駁回被上訴人其餘之訴（被上
    訴人敗訴部分未據其聲明不爭），無非係以：(一)上訴人駕駛
    自用小客車未保持安全距離，煞車不及追撞前方被上訴人所
    承保停止行進之車號3E-0191 自用小客車，致車號3E-0191
    自用小客車推撞前方由訴外人李清褔駕駛之車號SL-3233 自
    用小客車等情，已據上訴人於93年3 月18日警訊時供述：行
    駛於南下林口（Ａ）入口匝道，在行駛中，因為回數票在儀
    表板上掉落，所以想把它放好，當時前車停止時，我見狀煞
    車已來不及，在幾乎來不及煞車下，直接追撞前車，因而發
    生事故等語甚詳（原審卷第34頁），核上訴人所辯：車號3E
    -0191 自小客車事故發生時尚在行進云云，尚非可信，系爭
    3E-0191 自小客車車頭部分所受損害，係上訴人駕駛未保持
    安全距離，煞車不及追撞所造成，自應負賠償責任；(二)上訴
    人因過失不法致車號3E-0191 自用小客車受有損害，而被上
    訴人因承保上開車輛，已依保險契約給付被保險人車輛修理
    費，被上訴人依民法第184 條第1 項前段、第196 條及保險
    法第53條之規定，代位行使被保險人對於上訴人之侵權行為
    損害賠償請求權，請求上訴人賠償如原審判決所附「折舊額
    計算式」所載之金額，洵屬正當等語，為其論據，並無適用
    法則不當之情事。
五、經查上訴人前述上訴理由，係對原審判決所認定之事實加以
    爭執，並未具體指出原審判決尚有如何違背法令情事，更未
    指明原審判決所違反之法令條項或其內容以，及依訴訟資料
    有何判決違背法令之具體事實，參諸前開說明，自不得謂已
    合法表明上訴理由。從而，本件上訴，顯難認為合法，應予
    駁回。
六、據上論結，依民事訴訟法第436 條之32第2 項、第444 條第
    1 項前段、第95條、第78條，裁定如主文。
中    華    民    國    95    年    10    月    30    日
                  民事第三庭審判長法  官  朱耀平
                                  法  官  徐玉玲
                                  法  官  何君豪
以上正本證明與原本無異
本件不得抗告
中    華    民    國    95    年    10    月    30    日
                                  書記官  蕭興南


司法院資訊處製作；財團法人民間司法改革基金會備份。
